# 关于代境外公司缴纳的企业所得税及附加由代缴方承担的记账问题

提问人：wx_5aa6257e410c 时间：2022-11-16 15:09:51
版主：
有这样一个实例，境外贷款，贷款合同中规定境内的各项税费都由贷款人承担，因此我方在支付贷款利息时代缴的企业所得税及附加都是我方公司承担，不能扣减贷款利息支付金额。
那这部分企业所得税及附加我方公司记账是记入营业外支出吗？是否可以所得税汇算清缴？

回答人：chenyiwei
因为“贷款合同中规定境内的各项税费都由贷款人承担”，故代境外贷款人承担的利息相关税费是贷款利息的内在组成部分，应计入相关贷款的利息支出处理。
需注意：在计算利息支出时，需将支付给境外的利息金额换算为不含税金额，确认为本企业的利息支出，再根据不含税金额计算需承担的税款金额。
这部分代境外贷款人承担的利息能否在本企业税前扣除，建议咨询税务专业人士。